# 请教陈版，有关金融工具 ECL 模型的问题

提问人：gpqg 时间：2019-01-25 12:34:17
陈版，预期信用损失模型分为第一阶段、第二阶段和第三阶段。这三个阶段都会有减值的问题，那么这三个阶段的减值均会影响摊余成本的金额吗？还是只有第三个阶段的减值才会影响摊余成本？
谢谢！

回答人：chenyiwei
第一、第二阶段的摊余成本是不扣减减值准备的，第三阶段的的摊余成本需扣减减值准备。